【裁判字號】    98,聲再,92
【裁判日期】    980515
【裁判案由】    聲請再審
【裁判全文】
臺灣高等法院臺中分院刑事裁定          98年度聲再字第92號
再審聲請人
即受判決人  甲○○
上列聲請人因加重竊盜案件，對於本院98年度上易字第10號中華
民國98年2月27日第二審確定判決（臺灣臺中地方法院97年度易
字第1791號，起訴案號：臺灣臺中地方法院檢察署97年度偵字第
6232號），聲請再審，本院裁定如下：
    主  文
再審之聲請駁回。
    理  由
一、再審聲請意旨略稱：檢察官未能查明真相，僅憑1根香菸頭
    DNA-STR行鑑驗報告，即行起訴，請查明。二審審判長未給
    聲請人看偵訊筆錄，沒有簽名違背法令。另查獲之作案工具
    沒有嫌疑人之指紋，警方進入案發現場，沒有當場查獲嫌疑
    人，香菸頭部分是因嫌疑人在現場抽煙丟棄，比對一定相符
    。因此依刑事訴訟法第420條前項第1款至第5款依法提起再
    審等語。
二、按有罪之判決確定後，為受判決人之利益聲請再審，必其聲
    請之理由合於刑事訴訟法第420條第1項所定情形之一或第42
    1 條有足生影響於判決之重要證據漏未審酌者，始准許之。
    而刑事訴訟法第420條第1項第1款至第5款規定：「有罪之判
    決確定後，有左列情形之一者，為受判決人之利益，得聲請
    再審︰一原判決所憑之證物已證明其為偽造或變造者。二原
    判決所憑之證言、鑑定或通譯已證明其為虛偽者。三受有罪
    判決之人，已證明其係被誣告者。四原判決所憑之通常法院
    或特別法院之裁判已經確定裁判變更者。五參與原判決或前
    審判決或判決前所行調查之法官，或參與偵查或起訴之檢察
    官，因該案件犯職務上之罪已經證明者，或因該案件違法失
    職已受懲戒處分，足以影響原判決者。」。
三、經查，本件聲請意旨所稱之事由，本院原確定判決於理由欄
    貳實體部分一中已記載「訊據被告甲○○矢口否認有為上開
    加重竊盜之犯行，辯稱：伊當時是在中正國小附近撿拾廢鐵
    ，沒有進入該空屋，且扣案之工具並非伊所有，亦無證據證
    明扣案工具係伊所有，本案是被害人歐陽福臨誤認伊偷竊，
    而歐陽福臨看到伊時，伊正在牽腳踏車，直至警方帶伊至該
    空屋內，伊始知電箱內之電線被竊之事，而警方鑑識組所採
    集之煙蒂係伊應警方要求而丟棄的云云。」（見原確定判決
    第3頁），再審聲請人提出相同辯解，並經原確定判決於理
    由中，詳予敘明法院認定事實及獲得心證之依據無誤，並無
    漏未審酌之情形。又聲請意旨所指審判長未給聲請人看偵訊
    筆錄沒有簽名及其他聲請事由，均非上開聲請再審之事由；
    再審聲請人復未具體指明，本院原確定判決有何刑事訴訟法
    第420條第1項第1款至第5款規定之再審原因。揆諸上開說明
    ，本件再審之聲請，自不符合刑事訴訟法第420條第1項第1
    款至第5款之規定，其所為再審之聲請為無理由，應予駁回
    。
四、據上論結，依刑事訴訟法第434條第1項，裁定如主文。
中    華    民    國    98    年    5     月    15    日
            刑事第七庭   審判長法  官 林  榮  龍
                               法  官 鄭  永  玉
                               法  官 江  錫  麟
以上正本證明與原本無異。
不得抗告。
                               書記官 鄧  智  惠
中    華    民    國    98    年    5     月    15    日


司法院資訊處製作；財團法人民間司法改革基金會備份。
